【裁判字號】    99,易,304
【裁判日期】    990430
【裁判案由】    竊盜
【裁判全文】
臺灣臺南地方法院刑事判決               99年度易字第304號
公  訴  人  臺灣臺南地方法院檢察署檢察官
被      告  乙○○
上列被告因竊盜案件，經檢察官提起公訴（99年度營偵字第210
號、99年度偵字第2146、2288、2299號），被告於準備程序期日
就被訴事實為有罪陳述，本院裁定進行簡式審判程序，判決如下
：
    主  文
乙○○攜帶兇器竊盜，累犯，處有期徒刑捌月，扣案之螺絲起子
、扳手各壹支均沒收；又竊盜，累犯，處有期徒刑月；又竊盜
，累犯，處有期徒刑月；又竊盜，累犯，處有期徒刑月。應
執行有期徒刑壹年貳月。扣案之螺絲起子、扳手各壹支均沒收。
    事實及理由
一、本件係經被告於準備程序為有罪之表示，而經本院裁定以簡
    式審判程序加以審理，依刑事訴訟法第273條之2、第159 條
    第2項之規定，不適用傳聞法則有關限制證據能力之相關規
    定；並得依同法第310條之2準用第454條之規定製作略式判
    決書，合先敘明。
二、本件犯罪事實及證據，除於證據欄補充：(一)被告乙○○於本
    院之自白；(二)臺灣高等法院被告前案紀錄表1份外，餘均引
    用檢察官起訴書之記載（如附件）。
三、被告乙○○行竊所使用之螺絲起子與扳手各一支，係有相當
    重量與質地堅硬之鐵器，若持以朝人身體揮刺，應足以刺穿
    人體肌膚，客觀上應足以對人之身體、生命構成威脅，性質
    上屬兇器無訛。又該扳手與起子均屬被告所有，雖於偵查中
    辯稱係工作時拆模板之用，但其於行竊時隨身攜帶，顯係必
    要時即供其犯本件竊盜罪之用，仍應認係供犯罪所用之物，
    爰依刑法第38條第1項第2款之規定，宣告沒收。
四、核被告乙○○所為，係犯刑法第320條第1項之普通竊盜罪【
    犯罪事實欄編號1、2、4】、第321條第1項第3款【犯罪事實
    欄編號3】之加重竊盜罪。被告在不同處所分別竊取如起訴
    書所示各該被害人之物品，時間、地點有異，顯係分別起意
    為之，應分論併罰。犯罪事實(二）之二次竊盜行為、地點
    相同，時間密接，為一行為之接續，為接續犯。又被告有如
    起訴書事實欄所載之前案及執行紀錄之事實，有卷附臺灣高
    等法院被告前案紀錄表1份可稽，其於受徒刑之執行完畢後
    ，5 年以內故意再犯本件有期徒刑以上之罪，均為累犯，應
    均依刑法第47條第1項之規定加重其刑。爰審酌被告所竊取
    他人所有之腳踏車、洗面乳、卸妝棉、口香糖、尼龍鋼尺一
    個、強力接著劑一條、長T把起子與螺絲起子等物，價值非
    鉅，而其中大部份贓物均已返還被害人，且犯後坦承犯行，
    態度良好，然其前有多次竊盜前科，素行不良，因一己小利
    即隨意竊取他人財物，毫無所有權歸屬概念，法治觀念亦薄
    等一切情狀，爰分別量處如主文所示之刑，並定應執行刑如
    主文所示。
五、檢察官雖請求對被告乙○○併行諭知強制工作之保安處分，
    惟按保安處分係針對受處分人將來之危險性所為之處置，以
    達教化、治療之目的，為刑罰之補充制度。我國現行刑法採
    刑罰與保安處分雙軌制，係在維持行為責任之刑罰原則下，
    為協助行為人再社會化之功能，以及改善行為人潛在之危險
    性格，期能達成根治犯罪原因、預防犯罪之特別目的。是保
    安處分中之強制工作，旨在對嚴重職業性犯罪及欠缺正確工
    作觀念或無正常工作因而犯罪者，強制其從事勞動，學習一
    技之長及正確之謀生觀念，使其日後重返社會，能適應社會
    生活。竊盜犯贓物犯保安處分條例第3條第1項規定，即係本
    於保安處分應受比例原則之規範，使保安處分之宣告，與行
    為人所為行為之嚴重性、行為人所表現之危險性及對於行為
    人未來行為之期待性相當之意旨而制定，而由法院視行為人
    之危險性格，決定應否令入勞動處所強制工作，以達預防之
    目的（最高法院91年度臺上字第4625號刑事判決意旨參照）
    。且按刑法上之習慣犯，與累犯、連續犯之性質有別，必須
    有具體之事實，足資證明行為人有犯罪之惡習及慣行，始有
    習慣犯規定之適用，並非一有累犯或連續犯之情形，即可認
    為有犯罪之習慣（最高法院54年度臺上字第3041號判決意旨
    參照）。查本案被告雖有多次竊盜前科，然本件竊盜犯行被
    告所竊得之財物價值非鉅，其情形與一般竊盜慣犯常以夥眾
    攜帶凶器破壞他人住所或建築物竊取價值達數萬或數十萬之
    財物迥異，或僅係隨機偶發之犯罪，是被告上開行為與實際
    染有竊盜習慣之慣犯，尚屬有間，又依其本件行竊之時間及
    次數等情以觀，其所表現之危險性非高，本院參酌比例原則
    中之必要性原則及罪刑相當性原則後，本院認前開宣告之刑
    ，已足收懲戒警惕之效，而無交付強制工作處分之必要，附
    此敘明；又本院審酌上情，認科以主文所示之刑，已足資懲
    戒
六、爰依刑事訴訟法第273條之1第1項、第299條第1項前段，第
    310條之2、第454條第2項，刑法第320條第1項、第321條第1
    項第3款、第47條第1項、第38條第1項第2款，判決如主文。
本案經檢察官甲○○到庭執行職務。
中    華    民    國    99    年    4     月    30    日
                  刑事第七庭   法  官  朱中和
以上正本證明與原本無異。
如不服本判決應於收受本判決後10日內向本院提出上訴書狀，並
應敘述具體理由。其未敘述上訴理由者，應於上訴期間屆滿後20
日內向本院補提理由書狀（均須按他造當事人之人數附繕本）「
切勿逕送上級法院」。
                                書記官 黃秋萍
中    華    民    國    99    年    4     月    30    日
附錄本案論罪科刑法條：
中華民國刑法第320條第1項
意圖為自己或第三人不法之所有，而竊取他人之動產者，為竊盜
罪，處5年以下有期徒刑、拘役或500元以下罰金。
中華民國刑法第321條第1項第3款
犯竊盜罪而有左列情形之一者，處六月以上五年以下有期徒刑：
三、攜帶兇器而犯之者。

司法院資訊處製作；財團法人民間司法改革基金會備份。
